【裁判字號】    95,訴,2717
【裁判日期】    951229
【裁判案由】    毒品危害防制條例
【裁判全文】
臺灣桃園地方法院刑事判決              95年度訴字第2717號
公  訴  人  臺灣桃園地方法院檢察署檢察官
被      告  甲○○
                      號
                    （另案於臺灣桃園監獄執行）
上列被告因毒品危害防制條例案件，經檢察官提起公訴（95年度
毒偵字第5290號），被告於本院準備程序進行中，就被訴事實為
有罪之陳述，經本院告知簡式審判程序意旨，並聽取公訴人及被
告之意見後，本院合議庭裁定依簡式審判程序審理，本院判決如
下：
    主  文
甲○○施用第一級毒品，累犯，處有期徒刑壹年，扣案注射針筒
壹支及空袋壹個，均沒收之。
    事  實
一、甲○○前於民國90年間因施用毒品案件，經本院裁定觀察、
    勒戒後，認有繼續施用毒品之傾向，再經本院裁定強制戒治
    ，於90年4 月30日強制戒治期滿而執行完畢，並由臺灣桃園
    地方法院檢察署檢察官於90年7 月5 日以90年度戒偵字第61
    4 號為不起訴處分確定。復於91年間因施用毒品案件，經本
    院裁定觀察、勒戒後，認有繼續施用毒品之傾向，再經本院
    裁定強執戒治，嗣經本院以92年度毒聲字第1425號裁定停止
    戒治，所餘戒治期間付保護管束，而於92年5 月28日停止戒
    治而釋放出所，並於92年9 月22日保護管束期滿執行完畢，
    並經同署檢察官以91年度毒偵字第1179號提起公訴，經本院
    於92年1 月28日以91年度訴字第1493號判決有期徒刑8 月確
    定，刑期起算日92年12月22日，指揮書執行完畢日期93年8
    月21日。又於92年間因施用毒品案件，經本院於93年7 月9
    日以93年度訴字第738號判決有期徒刑9 月確定，接續執行
    ，刑期起算日93年8 月22日，指揮書執行完畢日期94年5 月
    21日，於93年12月9 日假釋出監付保護管束，於94年4月26
    日保護管束期滿在有期徒刑所餘刑期內未經撤銷假釋，以已
    執行論。詎其仍未戒除毒癮，於上揭強制戒治執行完畢後5
    年內，復基於施用毒品之犯意，於95年10月3 日18時許，在
    桃園縣觀音鄉○○路○ 段523 號住處，將第一級毒品海洛因
    加水稀釋，以針筒注射方式，施用第一級毒品海洛因1 次，
    嗣為警於95年10月4 日凌晨1 時20分許，在桃園縣中壢市○
    ○○街3 號前查獲，並當場扣得其所有供施用毒品所用之器
    具（但非專供）注射針筒1 支及空袋1 個。
二、案經桃園縣政府警察局楊梅分局報告臺灣桃園地方法院檢察
    署檢察官偵查起訴。
    理  由
一、程序部分：本件被告甲○○所犯係死刑、無期徒刑或最輕本
    刑為3 年以上有期徒刑以外之罪，其於準備程序中就被訴事
    實為有罪之陳述，經本院告知簡式審判程序之旨，並聽取當
    事人意見後，經本院合議庭依刑事訴訟法第273 條之1 第1
    項規定裁定由受命法官獨任進行簡式審判程序。
二、上揭事實，業據被告甲○○於檢察官訊問及本院審理時坦承
    不諱。又被告於上揭時地為警查獲時，經採驗尿液送驗結果
    ，確呈嗎啡（施用毒品海洛因代謝物為嗎啡）陽性反應，有
    桃園縣政府警察局楊梅分局被採尿人姓名編號對照表、台灣
    檢驗科技股份有限公司濫用藥物尿液檢驗報告各1 份附卷可
    稽（見偵查卷第18、29頁）。並有現場查獲之被告所有供施
    用毒品器具（但非專供）注射針筒1 支及空袋1 個扣案足稽
    。足徵被告自白與事實相符，堪予採信。復查被告已曾於90
    年間因施用毒品案件，經本院裁定觀察、勒戒後，認有繼續
    施用毒品之傾向，再經本院裁定強制戒治，於90年4 月30日
    強制戒治期滿而執行完畢，並由臺灣桃園地方法院檢察署檢
    察官於90年7 月5 日以90年度戒偵字第614 號為不起訴處分
    確定。復於91年間因施用毒品案件，經本院裁定觀察、勒戒
    後，認有繼續施用毒品之傾向，再經本院裁定強執戒治，嗣
    經本院以92年度毒聲字第1425號裁定停止戒治，所餘戒治期
    間付保護管束，而於92年5 月28日停止戒治而釋放出所，並
    於92年9 月22日保護管束期滿執行完畢，並經同署檢察官以
    91年度毒偵字第1179號提起公訴，經本院於92年1 月28日以
    91年度訴字第1493號判決有期徒刑8 月確定，刑期起算日92
    年12月22日，指揮書執行完畢日期93年8 月21日。又於92年
    間因施用毒品案件，經本院於93年7 月9 日以93年度訴字第
    738 號判決有期徒刑9 月確定，接續執行，刑期起算日93年
    8 月22日，指揮書執行完畢日期94年5 月21日，於93年12月
    9 日假釋出監付保護管束，於94年4 月26日保護管束期滿在
    有期徒刑所餘刑期內未經撤銷假釋，以已執行論乙節，復有
    臺灣高等法院被告全國前案紀錄表、臺灣桃園地方法院檢察
    署刑案資料查註紀錄表附卷可按，被告於前案執行強制戒治
    釋放後5 年內，再犯毒品危害防制條例第10條之罪，可堪認
    定。綜述，本件事證已明，被告犯行洵堪認定。
三、按海洛因係毒品危害防制條例第2 條第2 項第1 款所定之第
    一級毒品，被告予以施用。核被告所為，係犯毒品危害防制
    條例第10條第1 項施用第一級毒品罪。其持有第一級毒品海
    洛因之低度行為，應為施用之高度行為吸收，不另論罪。被
    告曾有如事實欄所載之犯行及執行情形，有臺灣高等法院被
    告前案紀錄表、臺灣桃園地方法院檢察署刑案資料查註紀錄
    表在卷可按，其於5 年內故意再犯本案有期徒刑以上之罪，
    為累犯，均應依刑法第47條第1 項規定加重其刑。爰審酌被
    告犯罪動機、目的、犯行期間及次數，已曾因施用毒品犯行
    受強制戒治處分，尚未能知所警惕，戒除施毒劣習，足徵其
    沈溺毒癮頗深，惡性尚重暨犯後坦承犯行之態度等情狀，量
    處如主文所示之刑。另扣案扣案注射針筒1 支及空袋1 個，
    均為被告所有供施用毒品海洛因所用之器具（但非專供），
    應依刑法第38條第1 項第2 款規定，均宣告沒收。
據上論斷，應依刑事訴訟法第273 條之1 第1 項、第299 條第1
項前段，毒品危害防制條例第10條第1 項，刑法第11條、第47
條第1 項、第38條第1 項第2 款，判決如主文。
本案經檢察官郝中興到庭執行職務。
中    華    民    國    95    年    12    月    29    日
                  刑事第五庭    法  官  邱滋杉
以上正本證明與原本無異。
如不服本判決，應於送達後10日內，向本院提出上訴狀（應附繕
本），上訴於臺灣高等法院。
                                書記官  高文靜
中    華    民    國    95    年    12    月    29    日
附錄本案論罪科刑法條：
毒品危害防制條例第10條
施用第一級毒品者，處 6 月以上 5 年以下有期徒刑。
施用第二級毒品者，處 3 年以下有期徒刑。


司法院資訊處製作；財團法人民間司法改革基金會備份。
